Inventaris van het archief van de Onderwijsraad, 1919-1939
Nationaal Archief, Den Haag
Onderwijsraad [periode 1919-1939]
Onderwijsraad, 1919-1939
O23620
2.40 meter; 86 inventarisnummers.
Normale geschreven, getypte en gedrukte documenten, geen bijzondere handschriften.
Nationaal Archief, Den Haag
Onderwijsraad
Commissie ter onderzoek van de vraag of men in Nederland voldoende geoutilleerd is om de nodige gegevens te verkrijgen over onderwijstoestanden en over de voorbereiding van onderwijshervormingen
Het archief van de Onderwijsraad bevat onder meer agenda's en notulen van vergaderingen, ingekomen en minuten van uitgaande stukken en correspondentie.
Archiefvorming
Geschiedenis van de archiefvormer
De taken en bevoegdheden van de Onderwijsraad
De Onderwijsraad is bij wet van 21 februari 1919 (Staatsblad 49) ingesteld. Op 23 juni 1919 werd de Onderwijsraad door de minister van Onderwijs, Kunsten en Wetenschappen geïnstalleerd. Het is een nu nog bestaand college.
De Onderwijsraad is een vast college van advies in zaken van wetgeving en bestuur in de zin van art. 79 van de Grondwet. De Onderwijsraad is een finaal adviesorgaan. Dat wil zeggen dat zij haar adviezen aan de minister uitbrengt nadat andere adviesorganen hun advies hebben gegeven.
Mr. J. Th. de Ruwe, de Onderwijsraad aan het werk. In: De Onderwijsraad goed geloodst. Bundel ter gelegenheid van het afscheid van mr. H. Drop. 1986, pag. 95.
De Onderwijsraad dankt haar bestaan aan de beëindiging van de schoolstrijd door de totstandkoming van de Grondwet van 1917, de zogenaamde Pacificatie. De Onderwijsraad diende de toepassing van de wetten op het gebied van het onderwijs te toetsen aan de Grondwet en met name aan de gelijkstelling van het bijzonder en openbaar onderwijs.
Een halve eeuw Onderwijsraad. In: Uitleg, weekblad van het Departement van Onderwijs en Wetenschappen, 10 februari 1969.
De Onderwijsraad adviseert, gevraagd en ongevraagd, de regering en in het bijzonder de Minister van Onderwijs in zaken van wetgeving en bestuur betreffende het onderwijs. Zij adviseert de Minister en Gedeputeerde Staten in zaken betreffende de toepassing van wet- en regelgeving in individuele gevallen, zoals dat is geregeld in de Lager Onderwijswet 1920 en in de wetgeving met betrekking tot het kleuteronderwijs en het buitengewoon onderwijs. Zij adviseert in zaken van beroep tegen beslissingen van de Minister en Gedeputeerde Staten. De adviserende taak in zaken van beroep tegen beslissingen van de Minister of Gedeputeerde Staten van de Onderwijsraad is in de desbetreffende wetten vastgelegd. Voorts treedt de Onderwijsraad op als beroepsinstantie bij geschillen tussen het bevoegd gezag van een school en de onderwijsinspectie, inzake het voldoen van het leerplan aan de wettelijke voorschriften, gegeven in de Lage Onderwijswet 1920.
Een halve eeuw Onderwijsraad. In: Uitleg, weekblad van het Departement van Onderwijs en Wetenschappen, 10 februari 1969.
De Onderwijsraad wordt in haar taak bijgestaan door een bezoldigd secretaris. Met de totstandkoming van de Wet op het Nijverheidsonderwijs in 1932 kreeg de Onderwijsraad tot taak te adviseren omtrent de toepassing van een aantal wetsartikelen van die wet.
De organisatie van de Onderwijsraad
De Onderwijsraad bestond in de periode 1919-1939 uit vier, zelfstandige afdelingen. De plenaire vergaderingen van de Onderwijsraad vonden plaats in een lage frequente. In de loop der tijd veranderde het karakter van de plenaire vergaderingen: van het beraadslagen over en vaststellen van een advies tot een feestelijke bijeenkomst. Tot 1990 heeft de Onderwijsraad in totaal 20 maal plenair vergaderd.
De afdelingen van de Onderwijsraad in de periode 1919-1939 waren:
1e Afdeling Hoger Onderwijs
2e Afdeling Algemeen Vormend voorbereidend Hoger- en middelbaar onderwijs
3e Afdeling Algemeen vormend lager- en bewaarschool Onderwijs
4e Afdeling Vakonderwijs.
De afdelingen behandelden zelfstandig de onderwerpen op hun terrein en stelden adviezen vast. De secretaris van de Onderwijsraad trad tevens op als secretaris van ieder van de vier afdelingen. Ter behandeling van een aantal onderwerpen werden er commissies samengesteld uit de leden van de Onderwijsraad. Een zo'n commissie was de Commissie ter onderzoek van de vraag of men in Nederland voldoende geoutilleerd is om de nodige gegevens te verkrijgen over onderwijstoestanden en over de voorbereiding van onderwijshervormingen. Deze commissie werd benoemd door de plenaire vergadering van de Onderwijsraad van 8 maart 1930. De commissie hield met het beëindigen van haar werkzaamheden in 1932 op te bestaan.
Geschiedenis van het archiefbeheer
Het archief van de Onderwijsraad 1919-1939 bevond zich, voor de overbrenging naar het Algemeen Rijksarchief, in een kelder van het gebouw van de Onderwijsraad.
De verwerving van het archief
Overbrenging van een overheidsarchief
Inhoud en structuur van het archief
2.14
Selectie en vernietiging
Uit het archief is vernietigd. Voor de bewerking was het archief 10 m', na bewerking 2.8 m'.
Lijst van voor vernietiging vatbare stukken
Dubbelen
Gedrukte stukken van de Staten-Generaal
Stukken betreffende het aan- of aftreden van leden van de Onderwijsraad
Stukken welke ter behandeling naar een andere instelling zijn doorgezonden
Stukken betreffende aan de Onderwijsraad verstrekte inlichtingen
Verzoeken om inlichtingen inzake onderwijsaangelegenheden
Verzoekschriften van instellingen en verenigingen inzake onderwijsaangelegenheden, welke niet tot de competentie van de Onderwijsraad behoren
Stukken betreffende verzoekschriften van personen en instellingen inzake onderwijsaangelegenheden, die niet in behandeling zijn genomen
Stukken betreffende adviezen inzake verzoekschriften aan de Minister van Onderwijs
Stukken betreffende goedkeuring van leerplannen van scholen
Stukken betreffende de aanwijzing van scholen als gymnasium en HBS
Stukken betreffende de plaats waar examens M.O. worden afgenomen
Stukken betreffende de subsidiering van scholen en afdelingen van scholen
Adviezen betreffende de toevoeging van bijvakken aan het programma van een studierichting aan de universiteit
Stukken betreffende door universiteiten ingetrokken besluiten
Adviezen inzake het verlenen van vrijstellingen van reglementen door universiteiten en hogescholen
Stukken betreffende adviezen inzake wijziging en aanvulling van het vakkenpakket in verband met art. 4, par. 36 van het Academisch Statuut
Stukken betreffende adviezen inzake beroepszaken met betrekking tot ontslag van vakonderwijzers
Dossiers houdende adviezen betreffende de toepassing van artikelen van de Lager Onderwijswet 1920 en de Wet Nijverheidsonderwijs inzake de oprichting, instandhouding, uitbreiding en opheffing van scholen en afdelingen van scholen, de inrichting van het onderwijs op de scholen, financiële vergoedingen aan schoolbesturen en ouders en aanstelling en ontslag van het onderwijzend personeel
Indices op de dossiers houdende adviezen betreffende de toepassing van artikelen van de Lager-Onderwijswet 1920 en de Wet Nijverheidsonderwijs.
Ordening van het archief
Het archief van de Onderwijsraad is geordend naar de organisatie van de raad: de Onderwijsraad in pleno en zijn vier afdelingen.
Per afdeling bestond het archief uit twee series. Een serie agenda's en notulen van de vergaderingen en een serie correspondentie. De ingekomen en uitgaande stukken werden centraal geregistreerd en vervolgens per afdeling opgeborgen. De stukken werden geordend op datum en nummer van het stuk waarmee een zaak een aanvang nam. Omdat de behandeling van sommige zaken over een lange periode liep of omdat het aantal stukken betreffende een zaak te omvangrijk was om onder een nummer te kunnen rangschikken, zijn de stukken betreffende een zaak verdeeld over diverse nummers in het archief aan te treffen. Buiten enige toegangen op de stukken van de Derde Afdeling van de Onderwijsraad, zijn er geen eigentijdse toegangen aangetroffen.
Een aantal stukken van de Derde Afdeling werd geordend naar onderwerp aangetroffen; de oorspronkelijke ordening van deze stukken was op datum en nummering. Informatie leerde dat dat een gevolg was van het onderzoek van mr. Drop in het archief ten behoeve van zijn dissertatie over de Onderwijsraad.
Voorts bevonden zich in het archief stukken zonder registratie kenmerken, al dan niet naar onderwerp geordend. Daarnaast bevinden zich in het archief stukken van de Commissie ter onderzoek van de vraag of men in Nederland voldoende geoutilleerd is om de nodige gegevens te verkrijgen over onderwijstoestanden en over de voorbereiding van onderwijshervormingen.
Aanwijzingen voor de gebruiker
Openbaarheidsbeperkingen
Volledig openbaar.
Materiële beperkingen
Aanvraaginstructie
Openbare archiefstukken kunnen online worden aangevraagd en gereserveerd. U kunt dit ook via de terminals in de studiezaal van het Nationaal Archief doen. Om te kunnen reserveren dient u de volgende stappen te volgen:
U maakt een profiel aan op www.gahetna.nl, en logt vervolgens in
Via de archiefinventaris (alleen de beschrijvingen met rode nummers) selecteert u het gewenste archiefstuk door op de knop 'Reserveren' te klikken
In het volgende scherm geeft u aan op welke dag u het archiefstuk wilt inzien
Indien u zich bevindt in de studiezaal en een tafelnummer heeft ontvangen kunt u dit nummer vermelden. Als u geen tafelnummer heeft kunt u tafelnummer 777 laten staan
Vervolgens bevestigt u uw reservering door deze te versturen.
Verwant materiaal
Beschikbaarheid van kopieën
Verwante archieven
2.14.79 - Inventaris van het archief van de Onderwijsraad over de periode (1919) 1939-1985 (1986)
Bijlagen
Inhoudsopgave van de Inventarisnummers 10-17
Academisch Statuut
Aanvulling
- art. 4, par. 35 9099, 11735
- art. 8 7561, 8053
Maatregelen als gevolg van het nieuwe
Academisch Statuut 558
- regeling artsexamen 1204
Toepassing
- art. 4
par. 29 1080
par. 30 (zie ook kandidaatsexamen, psychologie) 18899
par. 36 11230-1
par. 38 (zie ook bijvakken) 5867
- art. 17
par. 2
(zie ook Onderwijsbevoegdheden 1351 A
en Onderwijsbevoegdheden, Nederlandse taal- en letterkunde) 1597
- art. 18 (zie ook Onderwijsbevoegdheden, Staatsinrichting) 1642
- art. 19 (zie ook Examens, doctoraal, geneeskunde) 1150
- art. 20
lid 2 (zie ook Onderwijsbevoegdheid, doctoraal examen) 11683
lid 3 1951
(zie ook Onderwijsbevoegdheden, planten dierkunde) 1433
- art. 21
lid 2 1289
(zie ook Onderwijsbevoegdheden, Nederlandse taal- en letterkunde) 1466, 1595
- art. 38
lid 4 (zie ook Examens, doctoraal, natuurkundige aardrijkskunde) 1156
- art. 41 en 42 1905
Wijziging 4, 16, 20, 24, 27, 29, 53, 75, 99, 101, 102, 109, 815, 848, 856, 874, 900, 908, 918, 924, 928, 935, 938-939, 945-947, 949-950, 954, 961, 982, 1008, 1019, 1032-1033, 1054-1055, 1059, 1063, 1066, 1071, 1099, 1100, 1101, 1575 18330
- art. 4
- par. 71-73 (zie ook Examens, natuurkundige aardrijkskunde) 7351
- art. 8 7130
- lid 1 (zie ook Examens, toelating, doctoraal examen) 12700
- art. 18 1437
- art. 21 6246
- art. 41 12323
- faculteit der geneeskunde (zie ook Wet Hoger Onderwijs, Wijziging) 1363
- faculteit der letteren en wijsbegeerte 1212, 1372, 1369
- faculteit der rechtsgeleerdheid 1167A
- faculteit der wis- en natuurkunde 1192, 1195
- Hoger Onderwijswet- in verband met het wetsontwerp tot wijziging van de 65A
- letteren en wijsbegeerte (zie ook Wet Hoger Onderwijs, Wijziging) 1369
- theologie 1398
Bestuur
reglement
- Vrije Universiteit te Amsterdam 5172
reorganisatie 1379, 1381
- rijksuniversiteiten- bij de 39
- organisatie engelse universiteiten 1496
taak rector en secretariaat
- bijwonen promoties 1351
- verlichting 702, 1351
Bevoegdheden
doctorandus- gebruik van de titel 15330
faculteiten- van, interpretatie art. 4, par. 36 (zie ook onder Instellingen/faculteiten) 16210
Handelshogeschool- voor afgestudeerden aan de 7607
kerkelijk hoogleraren (zie ook onder Hoogleraren en lectoren) 10834
minister- bevoegdheden van de minister inzake het al dan niet horen van de Onderwijsraad 13010
Nederlands-Indische juristen 13880
onderwijsbevoegdheden 18895
(zie ook Academisch Statuut, art. 21, 2e lid, art. 17, par. 2) 1289, 1351 A
- aardrijkskunde 8475, 9550, 14020
- cosmografie 1433
- crystallografie 5591
- doctoraal examen- bij (zie ook Academisch Statuut, Toepassing art. 20, 2e lid) 11683
- geschiedenis 14020
- dubbele onderwijsbevoegdheid voor historici 14210
- geschiedenis (en nederlands) 5822, 8475, 9550, 11230-1
- sociologie- voor doctorandi 10145
- godsgeleerdheid 1327, 1668
- handelsrecht 1642, 6186
- Indologen (zie ook onder juristen- Nederlands-Indische) 6195, 12500
- ingenieurs en officieren 13380
- juristen- Nederlands-Indische (zie ook onder Indologen) 6195, 12500
- mechanica 1433
- natuurkunde 5591
- nederlandse taal- en letterkunde (zie ook Academisch Statuut, Toepassingen, art. 17 en 21) (zie ook onder Onderwijsbevoegdheden, geschiedenis) 1466, 1595, 1597, 5822, 6178
- plant- en dierkunde 1433, 7132
(zie ook Academisch Statuut, Toepassingen, art. 20) 1433
- rechtswetenschap 6779
- scheikunde 18898, 1813
- staathuishoudkunde 1642, 10448, 11230-1
- staatsinrichting (zie ook Academisch Statuut, Toepassingen, art. 18) 1642, 11230-1
regeling tot verkrijging van de bevoegdheid tot
- arts
- tandarts
- apotheker 1269
- vroedvrouw
- apothekersbediende 1269
Collegegelden
afschaffing 27
vrijstelling 8152
- art. 102 Hoger Onderwijswet 13536
- betaling
- bij overstap van ene naar andere
- universiteit 1097
en inschrijving 6560
bijzondere leerstoelen- voor colleges bij 8789
Diploma's
gelijkstelling oude met nieuwe
apotheker 6238
Doctoraten
buitenlandse 1082
Economische taal 6844
Examens
apotheker- opleiding tot 1446, 1478, 1488, 1490
Doctoraal examens
- ethnologie 15610
- geneeskunde (zie ook Academisch Statuut, Toepassing) 1150, 1812, 5088, 12055, 12080, 12060
- geologie 7131
- godgeleerdheid
- studieprogramma 18330
- keltische taal- en letterkunde 5156
- klassieke letteren 7507
- middeleeuws latijn 8854
- natuurkundige aardrijkskunde
- gelijkstelling oude en nieuwe examens (zie ook Academisch Statuut, Toepassing art. 38) 1156
- nederlands-indisch recht
- maleis als examenvak 14230
- rechtsgeleerdheid 5293
- sociologie 6929, 12832
- staatkundig economisch examen 18750
- wiskunde 7131
Engelse taal- en letterkunde
Rijksuniversiteit te Utrecht 10134
Examengeld 6987
- restitutie 10078
- Academisch Statuut, art. 15 15210
Gelijkstelling
- oude aan nieuwe examens en tentamens 1388
- natuurkundige aardrijkskunde (zie ook Academisch Statuut, Toepassing art. 38) 1156
geneeskunde 6284
Indonesische taal- en letterkunde 14800
Kandidaatsexamens
- egyptische taal- en letterkunde 6015
- Engels 5704, 8472
- Frans 5704
- Fries 17750
- natuurkundige aardrijkskunde 5050
- psychologie (zie ook Academisch Statuut, Toepassing, art. 4, par. 30) 18899
- sociale aardrijkskunde 1069, 1159
- theorie en geschiedenis van de muziek 8071
- aan de Rijksuniversiteit te Utrecht 10701
- wijsbegeerte 5744
- wis- en natuurkunde 1080, 9977
klassieke taal- en letterkunde (zie ook Academisch Statuut, Wijziging, art.21) 6246
Muziekgeschiedenis 11796
natuurkundige aardrijkskunde (zie ook Academisch Statuut, Wijziging, art. 4 par. 71-73) 7351
notaris- opleiding tot 1472
Onderwijsbevoegdheid- aanvulling examens ter verkrijging van de 12940
Programma
- wijziging van het programma akte van bekwaamheid A & B in de Franse, Engelse en Duitse taal- en letterkunde 8246, 8473
- veeartsenijkunde 11755
psychologie 14380
Toelating (zie ook Toelating, examens) (zie ook Hoger Onderwijswet, Toepassing, art.133, 6e lid) 11650
- voor leraren uit Nederlands-Indië 1536, 1736
- examens Technische Hogeschool 5187, 6391
- doctoraal examens (zie ook Academisch Statuut, Wijziging, art. 8, lid 1) 12700
- ethnologie 14050
- wijsbegeerte 14250
Vrijstelling 5412, 12470
- van examens aan de Technische Hogeschool 6391
- onderlinge vrijstelling tussen de universiteiten, Veeartsenijkundige, technische en Landbouw Hogeschool 366
examens geneeskunde 5497
- voor afgestudeerden aan de Nederlands
- Indische hogescholen 8325
- voor examens nederlands-indisch recht op grond van afgelegde examens aan de Rechtshogeschool te Batavia 16936
Fusie
Rijksuniversiteit te Utrecht en de Veeartsenijkundige Hogeschool 5659
Grondslagenwet - ontwerp 13070
Hoger Onderwijswet
Toepassing
- art. 133,
- 5e lid (zie ook Toelating, Bijzondere gevallen) 1110, 1233, 1562
- 6e lid 11650
Wijziging en aanvulling 4, 16, 20, 24-27, 29, 100, 1575, 16230
- art. 141 1255
- geneeskunde (zie ook Academisch Statuut, Wijziging) 1363
- letteren en wijsbegeerte (zie ook Academisch Statuut, Wijziging) 1369
- ontwerp-wet tot wijziging en aanvulling 12530
- rechtsgeleerdheid 1371
Instellingen en faculteiten
Bijzondere hogescholen
- Akademie voor Lichamelijke Opvoeding 8028, 10261 9550
Faculteiten
- Theologische faculteit
- reorganisatie 1123, 1216
- rijksuniversiteiten- aan de 665, 948, (1010), (1032)
- opheffing van
- Gemeentelijke Universiteit te Amsterdam- aan de 7312
- Bevoegdheden
- interpretatie art. 4, par. 36 16210
Hogescholen
- Handelshogeschool
- wettelijke regeling van het onderwijs 8716
Wetenschappelijke instituten
- positie van het Paedologisch Instituut als wetenschappelijk instituut van de Vrije Universiteit te Amsterdam 15200
Personeel
Assistenten in het onderwijs
- moderne talen aan de Rijksuniversiteit te Groningen- in 1074
Hoogleraren en lectoren
- hoogleraren
- beschikbaarheid voor afnemen examens in verband met het afnemen van examens elders 10300
- buitengewone, kerkelijke en bijzondere
- recht op zitting in senaat 16660
- kerkelijke- bevoegdheden van (zie ook onder Bevoegdheden) 10834
- tijdelijke vervanging hoogleraren 6544
- lectoren
- positie van 229
- bijzondere- aanstelling van 64
Internationale samenwerking
Voorstellen van de Spaanse regering voor de Volkenbond 1974
Leerstoelen
Bij zondere 8200, 8357, 12702, 16935
- Franse taal aan de Rijksuniversiteit te Utrecht- in de 1641
- Theologische faculteit- aan de 7352
Distributie van 751, 1087, 1127, 1137, 1145, 1147, 1148, 1196, 1200, 1250, 1263, 1267, 1268, 1315, 1350, 1352, 1504, 1548, 1620, 1707, 1750, 5574, 5753, 11230-2
- aardrijkskunde 5314
- geneeskunde 1202, 1242, 1390, 1397
- geologie 1242
- letteren en wijsbegeerte 1226, 1338, 1431, 5105
- rechtsgeleerdheid 1246, 1379, 1388, 1416, 1734, 1830
- rijksuniversiteiten- aan de 32, 559-562
- sterrenkunde 1990
- wis- en natuurkunde 1304, 1420, 1532, 5002, 5057, 5082, 5141
Erfelijkheidsleer 5809
Homeopathie 8107
Indische pedagogiek 8815
Moderne talen aan de rijksuniversiteiten 10302, 10499
Opheffing leerstoelen
- hebreeuws 14180
Orthopedie 8788
Psychologie aan de Rijksuniversiteit te Groningen 1201
Nederlands-Indisch onderwijs
Examens (zie ook onder Examens)
- Toelating (zie ook Hoger Onderwijswet, Toepassing, art. 133, 6e lid)
- voor leraren uit Nederlands-Indië 1536, 1736
- Vrijstelling
- voor afgestudeerden aan de Nederlands
- Indische hogescholen 8325
- voor examens nederlands-indisch recht op grond van afgelegde examens aan de Rechtshogeschool te Batavia 16936
Bevoegdheden (zie ook onder Bevoegdheden)
- Nederlands-Indische juristen 13880
Promotie (zie ook onder Promotie)
- doctorandi van de Indische Rechtshogeschool
- toelating 7353
Toelating tot (zie ook onder Toelating)
- Indische rechtsstudie 5129
- Examen
- leraren uit Nederlands-Indië 1536, 1736
Promotie
dissertaties
- beschikbaarstelling van een verplicht aantal 12896
doctorandi van de Indische Rechtshogeschool
- toelating 7353
regeling van
- inhoud van de proefschriften- in verband met 18180
- juridische faculteit- aan de 1341
- publieke promotie 9411
Samenwerking
Internationaal
- voorstellen van de Spaanse regering voor de Volkenbond 1974
Landbouwhogeschool en universiteit 12050
Staatscommissie Hoger Onderwijs 1609
Studiebelasting
hoeveelheid examens 7374, 10116
Studierichtingen/opleidingen
agrochemie 15760
agrologie 15760
antropologie 8054
dierkunde 5667
economisch hoger onderwijs
- wettelijke regeling (zie ook .....) 19700
Geologie 806, 1048
Geophysica 11735
juridische studies
- inrichting van 1342
- reorganisatie 1869
letteren 1365
lichamelijke oefening 10119
oceanografie 15760
Opleiding tot/voor
- academisch gevormde leraren 15020
- apotheker (zie ook Examens, opleiding tot) 1446, 1478, 1488, 1490
- journalist 11960
- jurist 10599
- natuurkundig ingenieur 5656
- notaris (zie ook Examens, opleiding tot) 1472
- orthopedisch chirurg 1621
- tandartsen 1492, 1493, 1527, 1533, 1543, 1613
sociaal hoger onderwijs 11243
staathuishoudkunde 8528
- tropische, interpretatie van art. 4, par. 64 en 65 van het Academisch Statuut 15760
statistiek 15760
taal- en letterkunde
- Egyptische 13360
thermo-dynamica 11020
vervolgcursussen aan de universiteit 15100
wis- en natuurkunde
- programma aan de Vrije Universiteit te Amsterdam 13020
Toelating tot
Examen (zie ook onder Examen, toelating) (zie ook Hoger Onderwijswet, Toepassing art. 133, 6e lid) 11650
- doctoraal examens (zie ook Academisch Statuut, Wijziging, art. 8, lid 1) 12700
- ethnologie 14050
- wijsbegeerte 14250
- leraren uit Nederlands-Indië 1536, 1736
- Technische Hogeschool 5187, 6391
faculteit rechtsgeleerdheid met B-diploma 3
Indische rechtsstudie 5129
universiteit
in bijzondere gevallen 1110, 1233, 1562
met buitenlandse getuigschriften 14260
Vakken
bijvakken
- histologie 5867
- vergelijkende wis- en natuurkunde 5867
Verlaging openbare uitgaven- wetsontwerp 14040
Wetenschappelijke excursies 1598
Wettelijke regeling van het economisch hoger onderwijs 16700
Wijziging onderwijsopdrachten 1163
Inhoudsopgave van de Inventarisnummers 33-35
Akte M.O.
Examens 12870
- werkloze afgestudeerden als gecommiteerden bij- 14270
- lichamelijke oefening 13769
- moderne talen 10499
- MO-B duits en engels 10920
Combinatie akten MO-B 21300
Diploma's, gelijkstelling Nederlands-Indische met Nederlandse 8474
Esperanto 10720
Staatsexamen 11000-1
Gymnasium, eindexamenprogramma 1223
Handelsscholen, avondonderwijs aan
verplicht onderwijs in lichamelijke oefening 12550
subsidie facultatieve vakken 11040
Hogere Burgerscholen
programma en reglement eindexamen
- HBS-A 11560
- wijziging van HBS-A 8198
- wijziging van HBS-B 8232, 10095
wijziging van reglement HBS-B 8232
rijksreglement hogere burger scholen 5179
- ambtenaren- 11461
aardrijkskunde, urenverdeling 5714
leerplan 15400
lessentabel HBS-A 8198
toelating
- vaststelling van eisen 8091
- vijfjarige cursus 15030
Hoger onderwijs, Wet
uitvoering van art. 8. lid 2 (zie ook onder Subsidie)
ontwerp wet tot wijziging 12310, 14710
Leerlingen
bij leraren in kost 1234
uitbreiding aantal- 1627
Leermiddelen, aanschaf grammofoon 10896
lesuren, uitbreiding aantal- 1627
Lycea
brugklassen bij lycea met gymnasium en HBS 5817
wettelijke regelingen 906
Middelbaar en hoger onderwijs- voorbereidend
bezuinigingen 1563
wijziging reglement en programma examen 11000/2
regeling van 46
vrijheid van handelen 1787
Wet, (voor)ontwerp 7191, 12310, 19500
Wijziging 1251, 1538, 1650
- wetswijziging 5280
Middelbaar onderwijs
bezuinigingen 5032
toelating tot 13480
wet
- uitvoering van art. 36 bis, lid 2 (zie ook onder subsidie) 12850
- wijziging 169, 14710
- ontwerpwet tot wijziging van de wet tot regeling van het- 392
Muziek, verplicht onderwijs in 12520
Schoolmuseum, Nederlands 726-727
Nederlandse taal, schrijfwijze 10900, 13350
Onderwijsbevoegdheden
voor apothekers 1631
voor voorbereidend hoger onderwijs en middelbaar onderwijs 1005
Onderzoek, Voorzieningen ter informatie en onderzoek inzake onderwijsaangelegenheden in binnen- en buitenland 10890, 15200
Opleiding leraren, pedagogische- 76
Subsidie berekening
per klas 12850
pa
Beschrijving van de series en archiefbestanddelen
- Onderwijsraad in pleno, I.
  - Jaarverslagen van de Onderwijsraad. Concepten en proefdrukken., 1919-1942; 1; 1 omslag
  - Agenda's en notulen van de plenaire vergaderingen van de Onderwijsraad., 1919-1939; 2; 1 omslag
  - Stukken betreffende de instelling van de Onderwijsraad, de aanstelling van leden en de organisatie van de Onderwijsraad in afdelingen., 1919-1938; 3; 1 omslag